# 煤炭企业资源预配置价款调剂时价差的账务处理

提问人：308407037 时间：2021-10-26 21:00:00
陈版好，
如下问题，烦请指导。
业务 背景背景：：
（ 1 ）A公司为上市公司，主营煤炭开采业务；B公司是A公司的母公司，B公司为国有全资公司；
（ 2 ） 2008 年B公司向政府主管机关缴纳煤炭资源预配置价款 6 亿元，以便在未来获取某一区域的煤炭开采权，为避免同业竞争， 2011 年A公司向B公司支付 7 亿元以受让该资源配置权利，价格确认方式为B公司向政府缴纳的资源预配置价款 6 亿元加上这期间B公司因支付资源配置价款向银行筹集资金对应的借款利息；
（ 3 ） 2021 年A公司向主管机关申请放弃该区域的煤炭资源预配置项目，并申请将之前缴纳的 6 亿元资源配置价款冲抵另一区域的煤炭矿业权出让价款 4 亿元，剩余 2 亿元价款用以冲抵日后购买其他矿业权时需要缴纳的资源价款。该申请获得政府主管部门批准。
咨咨 询问题 ：：
2021 年A公司放弃原来区域的煤炭资源配置项目，意味着其日后预计能够获得补偿的金额是 6 亿元，以前年度从母公司B处购买该配置项目时支付的金额是 7 亿元，本期在进行账务处理时，这 1 亿元（即支付价款中属于B公司承担的利息支出的部分）的损失能在A公司利润表项目“资产处置收益”中以负数列示么？

回答人：chenyiwei
可以以负数确认为 2021 年度A公司的“资产处置损益”。但同时要考虑：A公司在 2011 年即接手该预配置项目，后来十年内没有进展，历年财务报告中为何没有对其计提减值？